# 陈版，我公司承接某个项目无法确定进度，成本如何确认？

提问人：709046552 时间：2021-12-25 12:44:48
陈版，我公司承接某个项目，分三次支付供应商价款，分三次开具发票，如何确认进度，如果无法确定工作进度，成本如何进行确认？

回答人：chenyiwei
在满足“在一段时间内确认收入”的前提下，一般可通过向供应商函证、实地观察和评估履约进度、由双方认可的第三方监理出具意见等方式合理确定完工进度。如果确实无法合理确定完工进度的，则参照新收入准则第十二条规定处理。